臺灣桃園地方法院民事裁定
111年度小上字第14號
上  訴  人  王志仁  
被上訴人    和泰產物保險股份有限公司

法定代理人  莊瑞德  


上列當事人間請求損害賠償事件，上訴人對於民國110年11月12
日本院桃園簡易庭110年度桃保險小字第184號第一審判決提起上
訴，本院裁定如下：
    主  文
上訴駁回。
第二審訴訟費用新臺幣壹仟伍佰元由上訴人負擔。
    理  由
一、按對於小額程序第一審裁判之上訴，非以其違背法令為理由
    ，不得為之；上訴狀內應記載上訴理由，表明下列各款事項
    ︰一、原判決所違背之法令及其具體內容。二、依訴訟資料
    可認為原判決有違背法令之具體事實。民事訴訟法第436 條
    之24第2項、第436條之25定有明文。所謂違背法令，依同法
    第436條之32第2項準用第468條、第469條第1款至第5款規定
    ，係指判決不適用法規或適用不當，或有同法第469條規定
    所列第1款至第5款情形之一之情形。對於小額程序之第一審
    裁判提起上訴時，如係以第一審判決有不適用法規或適用法
    規不當為上訴理由時，其上訴狀或理由書應有具體指摘，並
    揭示該法規之條項或其內容，若係成文法以外之法則，應揭
    示該法則之旨趣，倘為司法院解釋，則應揭示該判解之字號
    或其內容，上訴狀或理由書如未依此項方法表明者，即難認
    為已對小額程序之第一審判決之違背法令有具體之指摘，其
    上訴自難認為合法（最高法院71年台上字第314號判例要旨
    可資參照）。若上訴人未於提起上訴後20日內補正合法之上
    訴理由書，依民事訴訟法第436條之32第2項準用同法第444
    條第1項前段及第471條第1項規定，第二審法院毋庸命其補
    正，應以裁定駁回之。
二、本件上訴意旨略以：上訴人與訴外人許英勝發生交通事故後
    ，互有聯絡並告知維修費用之估價，事隔二年許英勝始連同
    自己原有的損壞部分委託保險公司求償，可查照事故當下警
    方拍攝之損壞碰撞照片等語，難認其已具體說明原判決有何
    不適用法規或適用法規不當之情形，或有何合於民事訴訟法
    第469條第1款至第5款之事實，而難認上訴人已於上訴狀內
    依法表明原審判決如何具體違背法令，且上訴人提起上訴後
    ，迄今已逾20日仍未補正，揆諸上開規定及說明，本件上訴
    程式不備，其上訴不合法，應裁定駁回之。
三、末按於小額訴訟之上訴程序，法院為訴訟費用之裁判時，應
    確定其費用額，民事訴訟法第436條之19第1項、第436條之3
    2第1項定有明文。本件第二審訴訟費用為新臺幣1,500元，
    自應由上訴人負擔，爰裁定如主文第2項所示。
四、據上論結，本件上訴不合法，依民事訴訟法第436條之32第1
    項、第2項、第444條第1項前段、第436條之19第1項、第95
    條、第78條，裁定如主文。
中　　華　　民　　國    111   年     1    月    25    日
            民事第一庭 審判長 法  官  林春長

                              法  官  郭俊德

                              法  官  孫健智
正本係照原本作成。
本裁定不得抗告。　　　　　　　　　　　　　　　
中　　華　　民　　國　　111 　年　　1 　　月　　26　　日
                              書記官  鄧竹君